【裁判字號】    97,審訴,2404
【裁判日期】    970731
【裁判案由】    毒品危害防制條例
【裁判全文】
臺灣高雄地方法院刑事判決            97年度審訴字第2404號
公  訴  人  臺灣高雄地方法院檢察署檢察官
被      告  乙○○
指定辯護人  本院公設辯護人蘇鴻吉
上列被告因毒品危害防制條例案件，經檢察官提起公訴（97年度
毒偵字第4321號），本院合議庭裁定由受命法官獨任依協商程序
審理，判決如下：
    主  文
乙○○施用第一級毒品，累犯，處有期徒刑柒月，扣案之第一級
毒品海洛因壹包（驗後淨重零點零伍零公克），沒收銷燬之，扣
案之注射針筒壹支沒收；又施用第二級毒品，累犯，處有期徒刑
參月。應執行有期徒刑玖月，扣案之第一級毒品海洛因壹包（驗
後淨重零點零伍零公克），沒收銷燬之，扣案之注射針筒壹支沒
收。
    事實及理由
一、本件犯罪事實及證據，除犯罪事實更正為「乙○○曾因施用
    毒品案件，經本院以93年度毒聲字第1299號裁定送觀察、勒
    戒後，於民國93年8 月6 日因無繼續施用毒品傾向釋放；又
    曾因竊盜案件，經本院以96年度簡字第760 號判決、96年度
    易字第716 號判決，分別判處有期徒刑6 月、8 月、7 月確
    定，另因毒品危害防制條例案件，經本院以96年度訴字第18
    33號判決，判處有期徒刑7 月、3 月確定，並經本院以96年
    度聲減字第2611號裁定，就上開案件予以減刑，並定應執行
    刑為有期徒刑1 年1 月，於97年2 月25日執行完畢。詎其仍
    不知戒絕毒癮，明知海洛因及甲基安非他命，分別經公告列
    為毒品危害防制條例第2 條第2 項第1 款之第一級毒品及同
    條項第2 款之第二級毒品，不得非法持有、施用，猶於前開
    觀察、勒戒執行完畢釋放後5 年內，基於施用第一級毒品海
    洛因之犯意，於97年5 月13日上午9 時30分許，在其高雄縣
    大寮鄉○○村○○路19之16號住處，施用第一級毒品海洛因
    1 次；又其另基於施用第二級毒品甲基安非他命之犯意，於
    97年5 月13日，在其上開住處，施用第二級毒品甲基安非他
    命1 次。嗣於97年5 月14日上午9 時40分許，其行經高雄縣
    大寮鄉○○路，因形跡可疑為警盤查，扣得預備供其施用之
    第一級毒品海洛因1 包（驗後淨重0.050 公克）及其所有之
    注射針筒1 支（預備用以施用第一級毒品海洛因），並採集
    其尿液送檢，因而查悉上情」；證據部分補充「被告乙○○
    於本院審理中之自白」及「高雄市立凱旋醫院濫用藥物成品
    檢驗鑑定書」外，餘均引用檢察官起訴書之記載，如附件。
二、本件被告業已認罪，並經辯護人協助下與檢察官於審判外達
    成協商之合意，渠等合意內容為：被告願受科刑範圍如主文
    所載。經核被告所為，係犯毒品危害防制條例第10條第1 項
    之施用第一級毒品罪，及同條第2 項之施用第二級毒品罪，
    且上開協商合意內容，並無刑事訴訟法第455 條之4 第1 項
    所列不得認罪協商之情形，本件既經檢察官聲請改依協商程
    序而為判決，本院爰不經言詞辯論，於協商合意範圍內為協
    商判決。
三、應適用之法條：刑事訴訟法第455 條之4 第2 項、第455 條
    之8 、第454 條第2 項，毒品危害防制條例第10條第1 項、
    第2 項、第18條第1 項前段，刑法第11條、第47條第1 項、
    第38條第1 項第2 款、第51條第5 款。
四、本判決除有刑事訴訟法第455 條之4 第1 項第1 款、第2 款
    、第4 款、第6 款、第7 款所定情形之一，或違反同條第2
    項規定者外，不得上訴。
本案經檢察官鄭益雄到庭執行職務。
中    華    民    國    97    年    7     月    31    日
                  刑事第七庭    法  官  陳君杰
以上正本證明與原本無異。
如不服本判決，應於判決送達後10日內，向本院提出上訴狀。
中    華    民    國    97    年    7     月    31    日
                                書記官  李承悌
附錄本判決論罪科刑法條全文：
毒品危害防制條例第10條
施用第一級毒品者，處6 月以上5 年以下有期徒刑。
施用第二級毒品者，處3年以下有期徒刑。
附件：
臺灣高雄地方法院檢察署檢察官起訴書
                                    97年度毒偵字第4321號
    被      告  乙○○  男  27歲（民國○○年○月○○日生）
                        住高雄縣大寮鄉○○路19之16號
                        國民身分證統一編號：Ｚ000000000號
上列被告因違反毒品危害防制條例案件，已經偵查終結，認為應
該提起公訴，茲將犯罪事實及證據並所犯法條分敘如下：
            犯罪事實
一、乙○○前因施用毒品案件，於民國93年8月6日經觀察、勒戒
    執行完畢釋放後，又於97年5月13日上午9時30分，在高雄縣
    大寮鄉○○路19之16號住處，施用第一級毒品海洛因，於97
    年5月14日上午10時30分回溯24小時內，施用第二級毒品甲
    基安非他命，嗣於97年5月14日上午9時30分在高雄縣大寮鄉
    ○○路經警查獲，扣得海洛因一包（0.1公克）。
二、案經高雄市政府警察局小港分局報告偵辦。
            證據並所犯法條
一、被告上揭犯罪事實，有下列證據足以證明，其犯嫌堪足認定
    ：
    (一)代號姓名對照表、濫用藥物尿液檢驗報告、海洛因一包（
      0.1公克）、 全國施用毒品案件紀錄表；
    (二)被告施用第一級毒品之自白。
二、核被告所為係犯毒品危害防制條例第10條第1項、第2項之罪
    嫌。被告持有毒品之低度行為，應為施用毒品之高度行為吸
    收，不另論罪。扣案之毒品，請依同條例第18條第1項前段
    規定宣告沒收銷燬。
三、依毒品危害防制條例第23條第2項、刑事訴訟法第251條第1
    項提起公訴。
    此      致
臺灣高雄地方法院
中    華    民    國    97    年    6     月    3     日
                          檢察官  甲  ○  ○
上正本證明與原本無異
中    華    民    國    97    年    6     月    5     日
                          書記官  吳  美  玲
參考法條：
毒品危害防制條例第10條
施用第一級毒品者，處六月以上五年以下有期徒刑。
施用第二級毒品者，處三年以下有期徒刑。


司法院資訊處製作；財團法人民間司法改革基金會備份。
